# 请教陈版主关于老板回购员工股权的处理

提问人：hcxtc 时间：2020-03-12 08:05:26
公司于 17 年给予 1 位高管立即可行权的股权激励，共 1 万股，当时约定是每股 1 元的价格支付给老板，公司 17 年业绩一般，评估的每股价格是1.33元，所以按照10000*（1.33-1）=3300元确认了 17 年股份支付的费用；后来 18 年公司业绩突飞猛涨，但这位高管由于个人原因要离职，所以老板就按照每股20.33元的价格回购了；现在想请教陈版主， 18 年的股份回购财务上应该如何处理，是否要再次确认股份支付的费用？如果老板回购的股份又按照股权激励给了别人，给予的价格是5.33元，那这部分股份支付的费用又应该如何算？

回答人：chenyiwei
1 、因为授予该离职高管的股份是立即可行权的股份支付，所以对前期已确认的股份支付费用不冲回。
2 、要关注后续的回购价格20.33元是否代表了回购日的股份公允价值。一般理解无需追加确认与该离职高管相关的股份支付费用，但如果实际控制人取得股份的价格低于公允价值，且回购时无明确计划再授予后续激励对象的，则不排除针对该实际控制人的低价受让股份确认股份支付费用的可能性。
3 、后续再转让给激励对象时，按届时转让（授予）价格低于届时公允价值的差额计量股份支付费用。